臺灣新北地方法院刑事判決　　　　　　110年度審訴字第698號
公　訴　人　臺灣新北地方檢察署檢察官
被　　　告　楊岳錩（原名楊君傑）



　　　　　　周炘志



上　一　人
選任辯護人　黃重鋼律師
　　　　　　林詠嵐律師
　　　　　　洪煜盛律師　
被　　　告　李昶慶



　　　　　　吳彥葳



上列被告等因妨害風化案件，經檢察官提起公訴（109 年度偵字
第31435 號、第35792 號），被告等於準備程序中就被訴事實為
有罪之陳述，本院裁定進行簡式審判程序，茲判決如下：
    主  文
丁○○共同犯圖利媒介性交罪，共貳罪，各處有期徒刑肆月，如
易科罰金，均以新臺幣壹仟元折算壹日；應執行有期徒刑陸月，
如易科罰金，以新臺幣壹仟元折算壹日。扣案之電腦主機參台、
GALAXY NOTE20粉紅色手機壹支沒收。未扣案之犯罪所得新臺幣
柒拾貳萬元沒收，於全部或一部不能沒收或不宜執行沒收時，追
徵其價額。
丙○○共同犯圖利媒介性交罪，共貳罪，各處有期徒刑參月，如
易科罰金，均以新臺幣壹仟元折算壹日；應執行有期徒刑肆月，
如易科罰金，以新臺幣壹仟元折算壹日。均緩刑參年。扣案之
iphone7 plus手機壹支沒收。未扣案之犯罪所得新臺幣肆拾貳萬
元沒收，於全部或一部不能沒收或不宜執行沒收時，追徵其價額
。
乙○○共同犯圖利媒介性交罪，共貳罪，各處有期徒刑參月，如
易科罰金，均以新臺幣壹仟元折算壹日；應執行有期徒刑肆月，
如易科罰金，以新臺幣壹仟元折算壹日。扣案之隨身碟（白色、
黑色）貳支、iphone7手機壹支沒收。未扣案之犯罪所得新臺幣
肆拾萬元沒收，於全部或一部不能沒收或不宜執行沒收時，追徵
其價額。
甲○○共同犯圖利媒介性交罪，共貳罪，各處有期徒刑參月，如
易科罰金，均以新臺幣壹仟元折算壹日；應執行有期徒刑肆月，
如易科罰金，以新臺幣壹仟元折算壹日。扣案之隨身碟（銀色）
壹支、iphone8手機壹支沒收。未扣案之犯罪所得新臺幣肆拾萬
元沒收，於全部或一部不能沒收或不宜執行沒收時，追徵其價額
。
    事  實
一、丁○○（LINE暱稱轉轉，綽號阿清、轉轉、小冷）、丙○○
    （LINE暱稱川哥，綽號阿川）、乙○○、甲○○、真實姓名
    年籍不詳LINE暱稱「! 板橋M-Sport 」、「房仲吳先生」共
    同基於意圖使女子與他人為性交行為而媒介以營利之犯意聯
    絡，共組應召集團，自民國109 年8 月24日14時前之某時起
    至109 年8 月24日14時為警查獲止，先由丁○○向不知情之
    潘采蓁承租位於新北市○○區○○○路000 號4 樓房屋作為
    應召集團之機房，並安裝網路及架設電腦設備，復推由乙○○、甲○○在上開機房內使用電腦透過淝淝冷娛樂網站（網
    址：http://www.sex100.co/497380/，後改稱宇婕娛樂網站
    ）、交友軟體（如skout 、探探等）招攬男客，並以LINE、
    微信通訊軟體聯繫性交易訊息，由捷克論壇上暱稱「! 板橋
    M-Sport(短打) 」之人找尋性交易之小姐，丙○○負責維修
    機房內之電腦、顧電腦，如現場未有其他人在，則由丙○○
    確認是否有客人聯繫，幫忙回復訊息，以此方式共同經營上
    開應召集團機房。並多次媒介應召女子綽號「薇楓」、「蕭
    雨希」之成年女子為性交易，嗣乙○○於109年8月13日至同
    年月14日、使用Line暱稱「kitty」與佯裝男客之員警聯繫
    後，以新臺幣（下同）3,700元媒介應召女子綽號「薇楓」
    之女子為性交易，該女子並於109年8月14日13時3分許至新
    北市板橋區雅都HOTEL 2樓旅館房間赴約。乙○○於109年8
    月21至同年月24日，使用LINE暱稱「kitty」與佯裝男客之
    員警聯繫，以4,500元媒介性交易，再與LINE暱稱「!板橋
    M-Sp ort」聯繫，請「!板橋M-Sport」找尋性交易之小姐，
    復經由LINE暱稱「房仲吳先生」以LINE通知蕭雨希至新北市
    ○○區○○○路0段0號5樓台北時尚旅店502號房從事性交易
    。嗣性交易之女子或以無摺存款方式將報酬匯到乙○○中國
    信託帳戶或由不詳合作之人將媒介性交易報酬匯款至丁○○
    之中國信託銀行帳號000000000000號帳戶，再由丁○○將乙○○應得之報酬轉帳至乙○○使用之中國信託銀行帳號0000
    00000000號帳戶，迄今乙○○、甲○○均獲利40至50萬元。
    嗣於109年8月24日14時許經警持本院核發之搜索票，前往新
    北市○○區○○○路000號4樓執行搜索，當場查獲乙○○、
    甲○○，並扣得電腦主機3台、隨身碟（白色、黑色、銀色
    ）3支、乙○○所有之iphone7手機1支、甲○○所有之iphon
    e8手機1支，於109年9月24日14時許經警持本院核發之搜索
    票，前往臺北市○○區○○○路0段00號3樓執行搜索，扣得
    丁○○所有之GALAXY NOTE20粉紅色手機1支，於109年9月24
    日15時許經警持本院核發之搜索票，前往新北市○○區○○○街00巷0弄0號執行搜索，扣得丙○○所有之iphone7 plus
    手機1支。
二、案經新北市政府警察局刑事警察大隊報告臺灣新北地方檢察
    署檢察官偵查起訴。
    理  由
一、按除被告所犯為死刑、無期徒刑、最輕本刑為3 年以上有期
    徒刑之罪或高等法院管轄第一審案件者外，於第一次審判期
    日前之準備程序進行中，被告先就被訴事實為有罪之陳述時
    ，審判長得告知被告簡式審判程序之旨，並聽取當事人、代
    理人、辯護人及輔佐人之意見後，裁定進行簡式審判程序，
    刑事訴訟法第273 條之1 第1 項定有明文。本件被告四人所
    犯係死刑、無期徒刑、最輕本刑為3 年以上有期徒刑以外之
    罪，其於準備程序中就被訴事實為有罪之陳述，經本院告知
    簡式審判程序之旨，並聽取公訴人及被告四人之意見後，認
    宜進行簡式審判程序，爰依上開規定裁定行簡式審判程序。
二、上揭事實，業據被告四人於本院準備程序及審理時均坦承不
    諱，核與證人蕭雨希、潘采蓁於警詢、偵查中之證述情節相
    符，並有對話記錄截圖、警員佯裝男客之蒐證影片光碟暨截
    圖、對話譯文、於LINE及微信輸入被告丁○○使用之000000
    0000門號之通訊軟體截圖、新北市政府警察局刑事警察大隊
    搜索扣押筆錄、扣押物品目錄表3 份、新北市政府警察局刑
    事警察大隊數位證物勘察報告2 份、後臺登入紀錄、被告乙○○中國信託銀行帳號000000000000號、被告丁○○中國信
    託銀行帳號000000000000號帳戶交易明細、被告丙○○台北
    富邦銀行帳號000000000000號帳戶開戶資料、淝淝冷娛樂網
    站截圖、被告丁○○與證人潘采蓁簽立之房屋租賃契約附卷
    可稽，被告四人犯行堪予認定。
三、論罪科刑：
    核被告四人所為，均係犯刑法第231 條第1 項前段之圖利媒
    介性交罪。被告四人與真實姓名、年籍不詳LINE暱稱「! 板
    橋M-Sport 」、「房仲吳先生」之成年人，就上開犯行間，
    有犯意聯絡及行為分擔，均為共同正犯。按刑法於94年2 月
    2 日修正公布，95年7 月1 日施行，基於一罪一罰，以實現
    刑罰公平原則之考量，將包含多數侵害法益行為，但科刑上
    僅論以一罪之連續犯及僅成立實質一罪之常業犯規定刪除。
    為避免流於嚴苛，原可單獨成罪之多數行為，苟依社會通念
    ，認為刑罰上予以單純一罪評價，始符合刑罰公平原則者，
    固應僅總括論以一罪；然其範圍必須與修法意旨相契合，由
    刑法第231 條第1 項圖利媒介性交罪之法條文義觀之，難認
    立法者於制定法律時，已預定該項犯罪之本質，當然涵蓋多
    數反覆實行之媒介行為在內；且圖利媒介性交之情況，不一
    而足，多次媒介之行為，未必皆出於行為人之一個犯意決定
    ，實無從認定立法者本即預定該犯罪之本質，必有數個同種
    類行為而反覆實行之集合犯。又數行為如無從認係於密接之
    時、地實行，亦難認係侵害同一之法益，如遽以接續犯而合
    為包括之一行為，評價僅成立一個罪名，難認與一般社會健
    全觀念相符，自應回歸本來賦予複數法律效果之原貌，即對
    於行為人之多數犯刑法第231 條第1 項行為，應採一罪一罰
    ，始符合立法本旨（最高法院104 年度台上字第2487號、10
    6 年度台上字第3207號判決意旨參照）。又刑法第231 條第
    1 項之處罰客體係容留、媒介等行為，並非性交、猥褻行為
    ，亦即其罪數應以容留、媒介等行為（對象）定之；苟其容
    留、媒介「同一人」而與他人為多次性交易，在綜合考量行
    為人之犯意、行為狀況、社會通念及侵害同一法益下，仍應
    僅以一罪論；至於媒介「不同女子」為性交易行為部分，應
    認為行為可分而具有獨立性，其行為之時間、地點明顯可以
    區隔，彼此間具有獨立性，自屬數罪（最高法院107 年度台
    上字第4813號判決意旨參照）。查被告四人與「! 板橋M-Sp
    ort 」、「房仲吳先生」自109 年8 月24日14時前之某時起
    至109 年8 月24日14時為警查獲時止，多次媒介「薇楓」、
    蕭雨希與男客為性交以營利之犯行，渠等媒介同一女子與他
    人進行性交易時，對此單一女子即有使之接續與他人為性交
    易之主觀犯意，持續以數個媒介舉動使之與他人為性交易，
    侵害同一法益，時間亦甚為密接，依一般社會觀念難以強行
    分開，是渠等於上開時間內，接續媒介同一女子與他人為性
    交易之行為，應以接續犯之一行為評價，應各論以一罪；而
    被告四人與「! 板橋M-Sport 」、「房仲吳先生」分別媒介
    「薇楓」、蕭雨希等2 人從事性交易，因媒介之對象不同，
    彼此間已具有獨立性，其媒介以營利之犯意自屬個別，為數
    罪，應予分論併罰。爰審酌被告四人不思以正道取財，反共
    同藉媒介女子與他人為性交以牟利，破壞社會善良風氣，兼
    衡渠等之素行、犯罪動機、目的、手段、生活狀況、智識程
    度，犯罪分工角色分配，以及犯後態度等一切情狀，分別量
    處如主文所示之刑並定其應執行之刑，及均諭知易科罰金之
    折算標準，以資懲儆。末查，被告丙○○未曾因故意犯罪受
    有期徒刑以上刑之宣告，亦未曾有羈押之執行，有臺灣高等
    法院被告前案紀錄表在卷可稽，其因一時失慮，致觸犯刑章
    ，犯後已坦承犯行，態度尚佳，信經此偵審教訓，已足收警
    惕之效，本院審酌其工作時間不長、涉案程度不深等情，認
    其宣告之刑均以暫不執行為適當，就被告丙○○之部分均爰
    併宣告緩刑3年，用啟自新。
四、沒收：
（一）扣案之電腦主機3 台、GALAXY NOTE20 粉紅色手機1 支，
      為被告丁○○所有供本案犯罪所用之物，業據其供明在卷
      （見109 年度偵字第35792 號偵查卷第10頁反面、第12頁
      、第25頁）；隨身碟（白色、黑色）2 支、iphone7 手機
      1 支，為被告乙○○所有供本案犯罪所用之物，業據其供
      明在卷（見109 年度偵字第31435 號偵查卷第12頁反面）
      ；隨身碟（銀色）1 支、iphone8 手機1 支，為被告甲○○所有供本案犯罪所用之物，業據其供明在卷（見109 年
      度偵字第31435 號偵查卷第68頁反面、第70頁反面至第71
      頁）；iphone7 plus手機1 支，為被告丙○○所有供本案
      犯罪所用之物，業據其供明在卷（見109 年度偵字第3579
      2 號偵查卷第66頁反面至第68頁反面），爰依刑法第38條
      第2 項之規定宣告沒收之。至其餘扣案物，或非被告四人
      所有，或與本案犯行無涉，或僅為證明被告犯罪之物，而
      非供犯罪所用，自均不於本案宣告沒收。
（二）按共同正犯之犯罪所得，沒收或追徵，應就各人所分得之
      數額分別為之；先前對共同正犯採連帶沒收犯罪所得之見
      解，已不再援用及供參考（最高法院104 年第13次刑事庭
      會議決議意旨參照），此為終審機關近來一致之見解。所
      謂各人「所分得」，係指各人「對犯罪所得有事實上之處
      分權限」，法院應視具體個案之實際情形而為認定：倘若
      共同正犯各成員內部間，對於不法利得分配明確時，固應
      依各人實際分配所得沒收；然若共同正犯成員對不法所得
      並無處分權限，其他成員亦無事實上之共同處分權限者，
      自不予諭知沒收；至共同正犯各成員對於不法利得享有共
      同處分權限時，則應負共同沒收之責（最高法院104 年度
      台上字第3937號判決意旨參照）。而共同正犯各人實際上
      有無犯罪所得，或其犯罪所得之多寡，應由事實審法院綜
      合卷證資料及調查所得認定之（最高法院105 年度台上字
      第1733號判決意旨參照）。查被告丁○○於警詢時供稱：
      伊從事媒合性交易工作期間大約一年半，每個月約獲利4
      、5 萬元等語（見109 年度偵字第35792 號偵查卷第25頁
      ），依「不利益應為有利於被告」之認定及刑法第38條之
      2 第1 項之估算原則，被告丁○○實際分配所得之犯罪所
      得為72萬元（計算式：4 萬元18＝72萬元）；被告丙○○於偵查中供稱：伊工作應該一年多，月薪3 萬5,000 元
      等語（見109 年度偵字第35792 號偵查卷第318 頁反面）
      ，依「不利益應為有利於被告」之認定及刑法第38條之2
      第1 項之估算原則，被告丙○○實際分配所得之犯罪所得
      為42萬元（計算式：3 萬5,000 元12＝42萬元）；而被
      告乙○○、甲○○迄今獲利40至50萬元（見109 年度偵字
      第31435 號偵查卷第467 頁反面、第479 頁），渠等雖未
      供述確實金額，依「不利益應為有利於被告」之認定及刑
      法第38條之2 第1 項之估算原則，應分別以40萬元為被告
      乙○○、甲○○實際分配所得之犯罪所得，爰均依刑法第
      38條之1 第1 項、第3 項規定宣告沒收，於全部或一部不
      能沒收或不宜執行沒收時，追徵其價額。
據上論斷，應依刑事訴訟法第273 條之1 第1 項、第299 條第1
項前段，刑法第28條、第231 條第1 項前段、第41條第1 項前段
、第51條第5款、第74條第1項第1款、第38條第2項、第38條之1
第1項、第3項，刑法施行法第1條之1，判決如主文。
本案經檢察官王江濱提起公訴，檢察官陳漢章到庭執行職務。
中    華    民    國   110    年    11    月    11    日
                  刑事第二十四庭  法  官  徐子涵
上列正本證明與原本無異。
如不服本判決，應於判決送達後20日內敘明上訴理由，向本院提
出上訴狀 (應附繕本) ，上訴於臺灣高等法院。其未敘述上訴理
由者，應於上訴期間屆滿後20日內向本院補提理由書「切勿逕送
上級法院」。
                                  書記官  游士霈
中    華    民    國   110    年    11    月    11    日
附錄本案論罪科刑法條全文：
中華民國刑法第231條
（圖利使人為性交或猥褻罪）
意圖使男女與他人為性交或猥褻之行為，而引誘、容留或媒介以
營利者，處 5 年以下有期徒刑，得併科 10 萬元以下罰金。以
詐術犯之者，亦同。
公務員包庇他人犯前項之罪者，依前項之規定加重其刑至二分之
一。